臺灣桃園地方法院小額民事判決   
111年度桃保險小字第403號
原      告  富邦產物保險股份有限公司

法定代理人  賴榮崇


被      告  徐聖讚
上列當事人間損害賠償(交通)事件，本院於民國111年8月3日言
詞辯論終結，判決如下：
    主  文
被告應給付原告新臺幣伍萬肆仟伍佰壹拾壹元，及自民國一百一
十一年四月十二日起至清償日止，按年息百分之五計算之利息。
原告其餘之訴駁回。
訴訟費用新臺幣壹仟元由被告負擔新臺幣捌佰元，餘由原告負擔
。
本判決第一項得假執行。
    事實及理由
一、原告經合法通知，未於言詞辯論期日到場，核無民事訴訟法
    第386條各款所列情形，爰依同法第436條之23準用第436條
    第2項適用同法第385條第1項規定，依被告聲請，由其一造
    辯論而為判決。
二、原告主張：被告於民國108年7月21日下午，駕駛車號0000-0
    0自用小客車（下稱肇事車輛）沿新竹縣竹東鎮東峰路往竹
    東方向行駛，行經該路39號前時，未注意車前狀況及保持安
    全距離，自後追撞同向前方伊所承保車號000-0000自用小客
    車（下稱系爭車輛），致系爭車輛受損。伊已依保險契約賠
    付修復費新臺幣（下同）68,834元（含工資17,079元及零件
    51,755元），爰依侵權行為及保險代位之法律關係提起本訴
    等語。訴之聲明：被告應給付原告68,834元，及自起訴狀繕
    本送達翌日起至清償日止，按年息5%計算之利息。
三、被告則以：伊承認應負擔全部肇事責任，但2車僅稍微擦撞
    ，系爭車輛有部分損傷無更換零件必要，亦不影響正常行駛
    ，且原告所提估價單未經第三方認證等語，資為抗辯。答辯
    聲明：原告之訴駁回。
四、按因故意或過失，不法侵害他人之權利者，負損害賠償責任
    ；汽車、機車或其他非依軌道行駛之動力車輛，在使用中加
    損害於他人者，駕駛人應賠償因此所生之損害；汽車在同一
    車道行駛時，除擬超越前車外，後車與前車之間應保持隨時
    可以煞停之距離；汽車行駛時，駕駛人應注意車前狀況及兩
    車並行之間隔，並隨時採取必要之安全措施，民法第184條
    第1項前段、第191條之2前段、道路交通安全規則第94條第1
    項、第3項前段分別定有明文。經查，原告主張被告於上開
    時地駕駛肇事車輛，因未注意車前狀況及保持安全距離之過
    失，致系爭車輛受損，原告已依約賠付修復費等情，業據提
    出汽車險理賠申請書、道路交通事故當事人登記聯單、道路
    交通事故初步分析研判表及統一發票等件為佐，並經本院調
    取本件事故調查卷宗核閱無訛，且為被告所不爭執，堪信屬
    實。則原告主張被告應負侵權行為損害賠償責任，自屬有據
    。
五、另按不法毀損他人之物者，被害人得請求賠償其物因毀損所
    減少之價額，民法第196條定有明文。又依上開規定請求賠
    償物被毀損所減少之價額，得以修復費用為估定之標準，但
    以必要者為限（例如：修理材料以新品換舊品，應予折舊）
    ，最高法院77年度第9次民事庭會議決議可資參照。又被保
    險人因保險人應負保險責任之損失發生，而對於第三人有損
    失賠償請求權者，保險人得於給付賠償金額後，代位行使被
    保險人對於第三人之請求權，此觀保險法第53條第1項前段
    規定自明。此項保險人之代位權，係債權之法定移轉，不待
    被保險人另為債權讓與之表示（最高法院106年度台上字第4
    39號判決意旨參照）。經查，原告主張系爭車輛修復費為68
    ,834元，其中工資17,079元、零件51,755元等情，業據提出
    估價單為證，惟依前揭說明，系爭車輛之修復既以新零件更
    換被毀損之舊零件，自應將零件折舊部分予以扣除。又依行
    政院所頒固定資產耐用年數表及固定資產折舊率之規定，非
    運輸業用客車、貨車之耐用年數為5年，依定率遞減法每年
    折舊1000分之369，另依營利事業所得稅查核準則第95條第6
    項規定，固定資產提列折舊採用定率遞減法者，以1年為計
    算單位，其使用期間未滿1年者，按實際使用之月數相當於
    全年之比例計算之，不滿1月者，以1月計。而系爭車輛於10
    7年11月出廠，至本件事故發生時已使用9個月，有該車之行
    車執照可查。則系爭車輛修復所需零件費用51,755元扣除折
    舊額後應為37,432元（計算式詳見附表），加計毋須計算折
    舊之工資17,079元，系爭車輛回復原狀之必要費用為54,511
    元。至被告雖以前詞置辯，惟汽車維修廠係以其汽車維修之
    專業智識就事故車輛即系爭車輛車身損害情形、損害部位及
    是否影響日後行車安全等情為綜合判斷，始進行系爭車輛修
    繕或更換，其所為估修內容之判斷自有其可信度，反觀被告
    僅空言部分零件無更換必要云云，卻未提出所憑依據或指明
    無須更換之具體理由，所辯尚非可採。況被告既未提出其他
    專業維修場之估修內容以推翻原告所提系爭車輛原廠北都汽
    車公司之估價單內容，復未聲請就修復內容及金額進行鑑定
    ，則其徒以修復費用未經第三方認證為由，否認修復之必要
    性及其金額，亦不足採。
六、末按給付無確定期限者，債務人於債權人得請求給付時，經
    其催告而未為給付，自受催告時起，負遲延責任。其經債權
    人起訴而送達訴狀，或依督促程序送達支付命令，或為其他
    相類之行為者，與催告有同一之效力；又遲延之債務，以支
    付金錢為標的者，債權人得請求依法定利率計算之遲延利息
    ；而應付利息之債務，其利率未經約定，亦無法律可據者，
    週年利率為5%，民法第229條第2項、第233條第1項前段及第
    203條分別定有明文。本件原告對被告之損害賠償債權，係
    以支付金錢為標的，無確定期限，又未約定利息，則被告應
    自受催告時起，負遲延責任。是原告就上述得請求之金額，
    併請求自起訴狀繕本送達被告之翌日即111年4月12日起至清
    償日止，按年息5%計算之利息，同為有據。
七、綜上所述，原告依侵權行為及保險代位之法律關係，請求被
    告給付如主文第1項所示，為有理由，應予准許，逾此部分
    ，則無理由，應予駁回。又本件原告勝訴部分係依小額訴訟
    程序所為被告敗訴之判決，爰依民事訴訟法第436條之20規
    定，依職權宣告假執行。
八、訴訟費用負擔之依據：民事訴訟法第79條。並依同法第436
    條之19第1項之規定，確定訴訟費用之負擔如主文第3項所示
    。
中　　華　　民　　國　　111 　年　　8 　　月　　19　　日
                      桃園簡易庭  法  官  魏于傑
以上為正本係照原本作成。
如不服本判決，應於送達後20日內，向本院提出上訴狀並表明上
訴理由，如於本判決宣示後送達前提起上訴者，應於判決送達後
20日內補提上訴理由書（須附繕本）。
如委任律師提起上訴者，應一併繳納上訴審裁判費。   
中　　華　　民　　國　  111   年　  8 　　月　　22  　日
                              書記官  黃文琪
附錄：
一、民事訴訟法第436條之24第2項
    對於前項第一審裁判之上訴或抗告，非以其違背法令為理  
    由，不得為之。
二、民事訴訟法第436條之25
    上訴狀內應記載上訴理由，表明下列各款事項︰
      原判決所違背之法令及其具體內容。
      依訴訟資料可認為原判決有違背法令之具體事實。
三、民事訴訟法第471條第1項（依同法第436條之32第2項規定於
    小額事件之上訴程序準用之）
    上訴狀內未表明上訴理由者，上訴人應於提起上訴後二十日
    內，提出理由書於原第二審法院；未提出者，毋庸命其補  
    正，由原第二審法院以裁定駁回之。


附表
-----
折舊時間           金額
第1年折舊值        51,755×0.369×(9/12)=14,323
第1年折舊後價值    51,755-14,323=37,432